【裁判字號】    98,上訴,1302
【裁判日期】    980331
【裁判案由】    毒品危害防制條例
【裁判全文】
臺灣高等法院刑事判決                98年度上訴字第1302號
    上訴人
    即被告  甲○○
上列上訴人違犯毒品危害防制條例案件，不服臺灣臺北地方法院
98年度訴字第135 號，中華民國98年2月27日第一審判決（起訴
案號：臺灣臺北地方法院檢察署97年度毒偵字第3842號）提起上
訴，判決如下：
    主  文
上訴駁回。
    理  由
壹、不服地方法院第一審判決上訴，須提出上訴書狀，並敘述具
    體理由，為上訴必備程式；所提書狀未敘述上訴理由，或僅
    曾以言詞陳述上訴理由，應於上訴期間屆滿後20日內補提理
    由書於原審法院。
    原審法院認逾期未補提上訴理由，應定期間先命補正；逾期
    未補正，為上訴不合法律上程式，應以裁定駁回。如已提出
    上訴理由，但所提非屬具體理由，則由第二審法院以上訴不
    合法律上程式，判決駁回。
    刑事訴訟法第350條、第362條與第367條明文規定。
貳、所謂具體理由，必是依據卷內既有訴訟資料或提出新事證，
    指摘或表明第一審判決有何採證認事、用法或量刑等足以影
    響判決本旨的不當或違法，而構成應予撤銷的具體事由。例
    如：依憑證據法則具體指出所採證據何以不具證據能力，或
    依憑卷證資料，明確指出所為證據證明力的判斷如何違背經
    驗、論理法則；如僅稱原判決認定事實錯誤、違背法令、量
    刑過重或輕縱，而未依上述意旨指出具體事由，或形式上雖
    已指出具體事由，但該事由縱使屬實，也不足以認為原判決
    有何不當或違法，例如：對不具有調查必要性的證據，法院
    未依聲請調查也未說明理由，或援用證據不當，但除去該證
    據仍應為同一事實認定，皆不屬於已具體敘明理由，以與第
    二審上訴制度旨在請求第二審法院撤銷、變更第一審不當或
    違法判決，實現個案救濟的立法目的相契合，並節制濫行上
    訴，最高法院97年台上字第892號判決參照。
參、原判決審酌被告曾因施用毒品，受觀察勒戒等保安處分並科
    刑、執行完畢，又再違犯，顯見未因此而決心改過，參酌犯
    後坦承犯行等一切情狀，就被告於受保護管束執行期間又施
    用第一級毒品，累犯的犯行，量處有期徒刑10月，認事用法
    並無不當。
肆、被告上訴意旨略以：
一、97年10月29日與同年11月12日，兩次經觀護人傳喚均經採尿
    檢驗，均呈陽性反應。被告以為97年11 月12 日第二次檢驗
    是為對照同年10月29日第一次採驗的陽性反應，才承認第二
    次的施用第一級毒品犯行。若事先知悉每驗出一次陽性毒品
    反應即成立一罪，被告就不會接受驗尿。
二、前述兩次的施用犯行是基於一個概括犯意連續使用，違犯同
    一罪質之罪等語。
伍、被告是否拒絕驗尿，以及被告是基於何等心態、動機實施前
    述二次採尿檢驗程序，與本案被告施用第一級毒品的犯罪事
    實無關。
    上訴意旨辯稱「基於一個概括犯意，連續行為」等語，顯然
    曲解法律。
    被告於原審坦承：「我之前本來是檢察官判緩起訴，我有改
    用美沙酮無法適應，身體不適，我才偷偷施用海洛因。」（
    原審22反）。
    足證被告因缺乏美沙酮戒毒的決心，以致再起施用毒品意念
    ，再觸法禁。
    綜上，上訴意旨不足以認為原判決有何不當或違法，應認上
    訴不合法。
陸、依刑事訴訟法第372條、第367條前段，判決如主文。
中    華    民    國    98    年    3     月    31    日
                  刑事第六庭  審判長法  官  林堭儀
                                    法  官  吳淑惠
                                    法  官  郭豫珍
以上正本證明與原本無異。
如不服本判決，應於收受送達後10日內向本院提出上訴書狀，其
未敘述上訴之理由者並得於提起上訴後10日內向本院補提理由書
（均須按他造當事人之人數附繕本）「切勿逕送上級法院」。
                                    書記官  胡勤義
中    華    民    國    98    年    4     月    3     日


司法院資訊處製作；財團法人民間司法改革基金會備份。
